臺灣臺中地方法院刑事判決
110年度交易字第1970號
公  訴  人  臺灣臺中地方檢察署檢察官
被      告  張大仁


上列被告因公共危險案件，檢察官提起公訴（110 年度速偵字第
4642號）後，聲請改依協商程序而為判決，本院判決如下：
    主    文
張大仁駕駛動力交通工具而有吐氣所含酒精濃度達每公升零點二
五毫克以上，累犯，處有期徒刑陸月，併科罰金新臺幣伍萬元，
徒刑如易科罰金，罰金如易服勞役，均以新臺幣壹仟元折算壹日
。
    犯罪事實及理由
一、本件犯罪事實及證據：除證據部分，補充：被告於本院準備
    程序中之自白，餘均引用起訴書之記載（如附件）。
二、本件經檢察官與被告於審判外達成協商之合意且被告已認罪
    ，其合意內容為：被告願受科刑範圍為有期徒刑6 月，併科
    罰金新臺幣（下同）5萬元，徒刑如易科罰金，罰金如易服
    勞役，均以1 千元折算1 日之宣告。經查，上開協商合意並
    無刑事訴訟法第455 條之4 第1 項所列情形之一，檢察官聲
    請改依協商程序而為判決，本院爰不經言詞辯論，於協商合
    意範圍內為協商判決，合予敘明。
三、應適用之法條：刑事訴訟法第455 條之4 第2 項、第455 條
    之8 、第454 條第2 項，刑法第185 條之3 第1 項第1 款、
    第47條第1 項、第41條第1 項前段、第42條第3 項前段，刑
    法施行法第1 條之1。
四、本判決除有刑事訴訟法第455 條之4 第1 項第1 款、第2 款
    、第4 款、第6 款、第7 款所定情形之一，或違反同條第2
    項規定者外，不得上訴。
五、如不服本判決，應於收受送達後20日內向本院提出上訴書狀
    （應敘述具體理由並附繕本）。上訴書狀如未敘述理由，應
    於上訴期間屆滿後20日內補提理由書於本院。
中　　華　　民　　國　　111 　年　　1 　　月　　27　　日
                  刑事第六庭    法  官  戰諭威
以上正本證明與原本無異。
                                書記官  譚系媛
中　　華　　民　　國　　111 　年　　1 　　月　　27    日

附錄本判決論罪之法條：
中華民國刑法第185條之3：駕駛動力交通工具而有下列情形之一
者，處2 年以下有期徒刑，得併科20萬元以下罰金：
一、吐氣所含酒精濃度達每公升零點二五毫克或血液中酒精濃度
    達百分之零點零五以上。
二、有前款以外之其他情事足認服用酒類或其他相類之物，致不
    能安全駕駛。三、服用毒品、麻醉藥品或其他相類之物，致
    不能安全駕駛。因而致人於死者，處3 年以上10年以下有期
    徒刑；致重傷者，處1 年以上7 年以下有期徒刑。曾犯本條
    或陸海空軍刑法第54條之罪，經有罪判決確定或經緩起訴處
    分確定，於5 年內再犯第1 項之罪因而致人於死者，處無期
    徒刑或5 年以上有期徒刑；致重傷者，處3 年以上10年以下
    有期徒刑。
　　
附件：
臺灣臺中地方檢察署檢察官起訴書
                                   110年度速偵字第4642號
　　被　　　告　張大仁　男　54歲（民國00年0月00日生）
　　　　　　　　　　　　住○○市○○區○○街000號
　　　　　　　　　　　　國民身分證統一編號：Z000000000號
上列被告因公共危險案件，業經偵查終結，認應提起公訴，茲將
犯罪事實及證據並所犯法條敘述如下：
          犯罪事實
一、張大仁前於民國105年間，因公共危險案件，經法院判處有
    期徒刑4月確定，又於107年間，因公共危險案件，經法院判
    處有期徒刑4月確定，再於108年間，因公共危險案件，經法
    院判處有期徒刑6月確定，於108年8月21日易科罰金執行完
    畢。詎仍不知悔改，自110年11月22日19時許起至同日21時許
    止，在其位於臺中市○○區○○街000號之住處內，飲用米酒後
    ，雖經稍事休息，惟體內酒精仍未退盡，竟不顧飲酒後，其
    注意力及操控力可能因酒精作用之影響而降低，仍於翌(23)日7
    時許，駕駛牌照號碼MV-5416號自用小客車上路。嗣於同年月
    23日7時10分許，途經臺中市○○區○○○巷0○0號前時，因左轉
    彎未打方向燈為警攔查，發現其全身酒氣，於同年月23日7
    時15分許，測得張大仁吐氣所含酒精濃度達每公升0.32毫克而
    查獲。
二、案經臺中市政府警察局第六分局報告偵辦。
　　　　證據並所犯法條
一、上揭犯罪事實，業據被告張大仁於警詢、偵訊時坦承不諱，
    且被告吐氣所含酒精濃度達每公升0.32毫克，有臺中市政府警
    察局當事人酒精測定紀錄表1紙附卷可稽。此外，復有職務報
    告、呼氣酒精測試器檢定合格證書、車輛詳細資料報表各1
    份及臺中市政府警察局舉發違反道路交通管理事件通知單影本
    3份等在卷可憑。被告犯嫌應堪認定。
二、核被告所為，係犯刑法第185條之3第1項第1款之吐氣所含酒
    精濃度達每公升0.25毫克以上而駕駛動力交通工具罪嫌。又被
    告前有如犯罪事實欄所載論罪科刑及執行情形，有本署刑案
    資料查註紀錄表附卷可憑。其於受有期徒刑執行完畢後，5
    年以內故意再犯本件有期徒刑以上之罪，為累犯，請依刑法
    第47條第1項之規定，加重其刑。
三、依刑事訴訟法第251條第1項提起公訴。
　　此　致
臺灣臺中地方法院
中　　華　　民　　國　 110　　年　　12　　月　　3 　　日
                              檢  察  官  陳建文
本件正本證明與原本無異
中　　華　　民　　國　 110　　年　　12　　月　　8 　　日
                              書  記  官  林佳欣
附錄本案所犯法條全文
刑法第185條之3第1項第1款
中華民國刑法第185條之3
駕駛動力交通工具而有下列情形之一者，處 2 年以下有期徒刑
，得併科 20 萬元以下罰金：
一、吐氣所含酒精濃度達每公升零點二五毫克或血液中酒精濃度
    達百分之零點零五以上。
二、有前款以外之其他情事足認服用酒類或其他相類之物，致不
    能安全駕駛。
三、服用毒品、麻醉藥品或其他相類之物，致不能安全駕駛。
因而致人於死者，處 3 年以上 10 年以下有期徒刑；致重傷者
，處 1 年以上 7 年以下有期徒刑。